vi: Kiểu phun nước của đồ chơi tắm: Phun hình quạt; Phun sương/phun bụi; Phun nhiều tia; Không phun (đồ trang trí); Phun kiểu vòi sen/mưa; Phun một tia/dòng; Phun xoắn ốc/dòng xoắn; Phun thay đổi/điều chỉnh; Khác
sl-SI: Vzorec pršenja kopalne šobe: Pahljačasto pršenje; Meglica/pršenje; Več curkov; Brez pršenja (dekorativno); Tuš/dež; Enojni curek; Spiralni curek; Spremenljivo/nastavljivo; Drugo
sk-SK: Vzor rozstreku spreja do vane: Vejárový prúd; Hmla/rozprašovač; Viacnásobný prúd; Bez prúdu (dekoratívne); Sprcha/dážď; Jeden prúd; Špirálový prúd; Variabilný/nastaviteľný; Iné
hr-HR: Uzorak prskanja prskalice za kadu: Raspršivač u obliku lepeze; Maglica/štrcanje; Više mlazova; Bez prskanja (ukrasno); Tuš/kiša; Jedan mlaz/tok; Spiralni/zavrnuti mlaz; Promjenjivo/podesivo; Ostalo
fr: Type de jet du jouet de bain: Jet en éventail; Brume/vaporisateur; Jet multiple; Sans jet (décoratif); Douche/pluie; Jet unique; Jet en spirale; Variable/réglable; Autre
pt-BR: Padrão de pulverização do esguicho de banheira: Esguicho em leque; Névoa/borrifo; Esguicho múltiplo; Sem esguicho (decorativo); Chuveiro/chuva; Esguicho/jato único; Esguicho em espiral/torcido; Variável/ajustável; Outros
ja: バス用水鉄砲の噴射パターン: 扇状スプレー; ミスト/霧吹き; マルチストリーム; スプレーなし (装飾用); シャワー/雨状; シングルジェット/ストリーム; スパイラル/ツイストストリーム; 可変/調節可能; その他
nb: Badesprayer spraymønster: Viftespray; Tåke/dusj; Flerstråle; Ingen spray (dekorativ); Dusj/regn; Enkeltstråle; Spiral-/vridd stråle; Variabel/justerbar; Annet
cs: Způsob stříkání hračky do vany: Vějířové stříkání; Mlha/rozprašovač; Více proudů; Bez stříkání (dekorativní); Sprcha/déšť; Jeden paprsek/proud; Spirálový/kroucený proud; Variabilní/nastavitelné; Jiné
el: Μοτίβο ψεκασμού παιχνιδιού μπάνιου: Ψεκασμός τύπου βεντάλιας; Ψεκασμός/Νέφος; Πολλαπλής ροής; Χωρίς ψεκασμό (διακοσμητικό); Ντους/βροχή; Μονός πίδακας/ροή; Σπειροειδής/περιστροφική ροή; Μεταβλητό/ρυθμιζόμενο; Άλλο
bg-BG: Модел на струята на водната играчка за баня: Ветрилообразна струя; Мъгла/спрей; Многоструен; Без струя (декоративен); Душ/дъжд; Единична струя; Спираловидна струя; Променлив/регулируем; Друго
ru: Форма разбрызгивания воды из брызгалки для ванны: Веерное распыление; Туман/брызги; Многоструйный; Без распыления (декоративный); Душ/дождь; Одинарная струя; Спиральная/закрученная струя; Переменный/регулируемый; Другое
en: Bath squirter spray pattern: Fan spray; Mist/spritz; Multi-stream; No spray (decorative); Shower/rain; Single jet/stream; Spiral/twist stream; Variable/adjustable; Other
hu: Spriccelő fürdőjáték szórási mintázata: Legyező alakú permet; Köd/permet; Többsugaras; Nincs vízpermet (dekoratív); Zuhany/eső; Egysugaras; Spirális/csavart sugár; Változtatható/állítható; Egyéb
da: Sprøjtemønster til badekarsprøjte: Viftesprøjt; Forstøver/spray; Flere stråler; Ingen sprøjtefunktion (dekorativ); Bruser/regn; Enkelt stråle; Spiralstråle; Variabel/justerbar; Andet
ko: 목욕용 물뿌리개 분사 패턴: 팬 스프레이; 미스트/스프리츠; 다중 스트림; 분사 안 됨(장식용); 샤워/소나기; 단일 제트/스트림; 나선형/트위스트 스트림; 가변형/조절식; 기타
lt-LT: Vonios purškiamo žaislo purškimo modelis: Vėduoklės formos srovė; Dulksna / purškimas; Kelių srovių; Nepurškia (dekoratyvinis); Dušas / lietus; Viena srovė; Spiralinė / susukta srovė; Kintama / reguliuojama srovė; Kita
zh-CN: 洗澡喷水器喷洒模式: 扇形喷雾; 细雾/喷洒; 多水流; 无喷雾（装饰用）; 淋浴/雨滴; 单股水流; 螺旋/扭曲水流; 可变/可调节; 其他
it: modello di spruzzo del doccino da bagno: Getto a ventaglio; Nebulizzazione/spruzzo; Getto multiplo; Nessuno spruzzo (decorativo); Doccia/pioggia; Getto/flusso singolo; Getto a spirale; Variabile/regolabile; Altro
ro-RO: Model de pulverizare al jucăriei pentru baie: Stropire în evantai; Ceață/Pulverizare fină; Flux multiplu; Fără stropire (decorativ); Duș/Ploaie; Jet/Flux unic; Flux spiralat/răsucit; Variabil/Reglabil; Altele
es: Patrón de rociado del rociador de baño: Pulverización en abanico; Bruma/aerosol; Chorro múltiple; Sin pulverización (decorativo); Ducha/lluvia; Chorro simple; Chorro en espiral; Variable/ajustable; Otro
tr: Banyo fıskiyesi su püskürtme şekli: Yelpaze püskürtme; Sis/hafif püskürtme; Çoklu akış; Püskürtmesiz (dekoratif); Duş/yağmur; Tekli jet/akış; Spiral/kıvrımlı akış; Değişken/ayarlanabilir; Diğer
fi: Kylpysuuttimen suihkutuskuvio: Viuhkamainen suihku; Sumu/suihke; Monisuihku; Ei suihkua (koristeellinen); Suihku/sade; Yksittäinen suihku; Spiraalisuihku; Vaihteleva/säädettävä; Muu
de: Sprühmuster der Badewasserspritze: Fächersprühstrahl; Nebel/Spritzer; Mehrfachstrahl; Kein Strahl (dekorativ); Dusche/Regen; Einzelner Strahl/Fluss; Spiral-/Drehstrahl; Variabel/verstellbar; Sonstige
zh-TW: 沐浴噴水器噴水模式: 扇形噴霧; 霧狀/細霧; 多水柱; 無噴水 (裝飾性); 淋浴/花灑; 單水柱; 螺旋水柱; 多變/可調節式; 其他
th: รูปแบบปืนฉีดน้ำสำหรับอ่างอาบน้ำ: พ่นแบบพัด; ละออง/สเปรย์; พ่นหลายสาย; ไม่พ่นน้ำ (ตกแต่ง); ฝักบัว/ฝน; พ่นสายเดี่ยว; พ่นแบบเกลียว; ปรับได้; อื่นๆ
nl: Badspuiter sproeipatroon: Waaierstraal; Nevel/spray; Meervoudige straal; Geen straal (decoratief); Douche/regen; Enkele straal; Spiraal-/wervelstraal; Variabel/verstelbaar; Overig
pl: Wzór strumienia zabawki kąpielowej: Natrysk wachlarzowy; Mgiełka/spryskiwacz; Wielostrumieniowy; Bez tryskania wodą (dekoracyjne); Prysznic/deszcz; Pojedynczy strumień; Strumień spiralny/skrętny; Zmienny/regulowany; Inne
sv: Badspruta spraymönster: Solfjädersstråle; Dimma/spray; Flerstrålig; Ingen stråle (dekorativ); Dusch/regn; Enkel stråle; Spiralstråle; Variabel/justerbar; Övrigt
pt-PT: Padrão de jato de banheira: Pulverização em leque; Névoa/spray; Múltiplos fluxos; Sem pulverização (decorativo); Chuveiro/chuva; Jato/fluxo único; Fluxo em espiral/torção; Variável/ajustável; Outro